【裁判字號】    87,訴,614
【裁判日期】    951228
【裁判案由】    常業詐欺等
【裁判全文】
臺灣臺北地方法院刑事判決               87年度訴字第614號
公  訴  人  臺灣臺北地方法院檢察署檢察官
被      告  寅○○原名潘玉峰.
            戊○○
上二人共同
選任辯護人  高秀枝律師
            林詮勝律師
被      告  子○○
                    （另案於現於臺灣桃園女子監獄執行中）
選任辯護人  黃炳飛律師
            杜英達律師
被      告  丁○○
選任辯護人  陳明律師
            胡盈州律師
            邱昱宇律師
被      告  庚○○
選任辯護人  陳棋銘律師
被      告  甲○○原名周振業.
                      樓
選任辯護人  林聖彬律師
            劉雅洳律師
被      告  壬○○
選任辯護人  任秀妍律師
被      告  丙○○
上二人共同
選任辯護人  葉海萍律師
上列被告等因常業詐欺等案件，經檢察官提起公訴（八十六年度
偵字第二○四三一號、第二○九一三號、第二一四二四號、第二
一九三三號、第二七四五四號），被告等於本院準備程序中就被
訴事實為有罪之陳述，經公訴人聲請於審判外進行協商程序，本
院合議庭予以同意，並裁定由受命法官獨任進行協商程序，判決
如下：
    主  文
寅○○因過失而販賣禁藥，處有期徒刑肆月，如易科罰金以銀元
佰元即新臺幣玖佰元折算壹日；又共同連續冒用他人藥物之名
稱、仿單，處有期徒刑月，如易科罰金以銀元佰元即新臺幣
玖佰元折算壹日；應執行有期徒刑陸月，如易科罰金以銀元佰
元即新臺幣玖佰元折算壹日。
戊○○因過失而販賣禁藥，處有期徒刑肆月，如易科罰金以銀元
佰元即新臺幣玖佰元折算壹日；又共同連續冒用他人藥物之名
稱、仿單，處有期徒刑月，如易科罰金以銀元佰元即新臺幣
玖佰元折算壹日；應執行有期徒刑陸月，如易科罰金以銀元佰
元即新臺幣玖佰元折算壹日。
子○○因過失而販賣禁藥，處有期徒刑伍月，如易科罰金以銀元
佰元即新臺幣玖佰元折算壹日。
丁○○因過失而販賣禁藥，處有期徒刑陸月，如易科罰金以銀元
佰元即新臺幣玖佰元折算壹日；緩刑年。
庚○○、壬○○、丙○○因過失而販賣禁藥，均處有期徒刑月
，如易科罰金均以銀元佰元即新臺幣玖佰元折算壹日；均緩刑
貳年。
甲○○因過失而轉讓禁藥，處有期徒刑月，如易科罰金以銀元
佰元即新臺幣玖佰元折算壹日；緩刑貳年。
扣案之如附表一所示禁藥，均沒入銷燬之，扣案之如附表貳所示
物品，均沒收之。
    事實及理由
一、本件犯罪事實更正並補充為：
  (一)被告寅○○係桃園縣龜山鄉○○○路一三四號歐瑞德診所之
    負責人，被告戊○○係臺北市○○路○段一七九巷六一弄四
    號鼎慶國際股份有限公司（下稱鼎慶公司）負責人，被告子
    ○○係臺北市○○○路○段一四九巷三十號健豐企業有限公
    司（下稱健豐公司）負責人，被告丁○○則係臺北市○○○
    路○段二二八號五樓夏綠蒂診所之負責人，被告庚○○為夏
    綠蒂診所之護士，猶不知謹慎，明知藥物與一般商品不同，
    非經行政院衛生署依藥事法第三十九條規定核准輸入藥物許
    可證者即屬禁藥，有意販賣者，應注意藥品之來源是否合法
    ，被告寅○○、戊○○、子○○、丁○○、庚○○均能注意
    卻疏未查詢胎盤素針劑有無行政院衛生署核准輸入藥物許可
    證，被告寅○○自民國八十六年間起向被告辰○○（現由本
    院通緝中）購買胎盤素針劑，以每劑新臺幣（下同）三百至
    五百元之價格販售予被告戊○○，被告戊○○再以每劑九百
    至一千五百元之價格轉售予子○○、子○○再以不詳之價格
    轉售予被告丁○○，並雇用被告庚○○為客戶施打胎盤素針
    劑，以此方式販賣未經核准之禁藥「胎盤素針劑」。被告寅
    ○○、戊○○另疏未查詢「胸線素針劑」、「褪黑激素針劑
    」、「胎盤素眼藥水」等藥品有無行政院衛生署核准輸入藥
    物可證，自民國八十六年間起向真實姓名、年籍不詳成年人
    士購買「胸線素針劑」、「褪黑激素針劑」、「胎盤素眼藥
    水」等藥品，再以不詳之價格轉售予不特定客戶，以此方式
    販賣未經核准之禁藥「胸線素針劑」、「褪黑激素針劑」、
    「胎盤素眼藥水」，後經警員及調查員於如附表壹、貳所示
    時間、地點分別查獲，並扣得如附表壹、貳所示禁藥及相關
    物品。
  (二)被告寅○○、戊○○自八十六年間起，復共同基於冒用他人
    藥物之名稱、仿單之概括犯意聯絡，由被告戊○○以鼎慶公
    司名義，委託不知情之森木特殊印刷公司，連續偽造瑞士Ｐ
    ｈｙｔｅｉａ藥廠ｐｌａｃｅｔａ－Ｈ針劑、德國Ｖｉｔｏ
    ｒｇａｎ藥廠Ｒｅｖｉｔｏｒｇａｎ－Ｄｉｌｕｔｉｏｎｅ
    ｎ  Ｎｒ７０針劑、德國Ｔｅｍｍｌｅｒ藥廠ＲＥＶ１４１
    ５ＰＬＡ針劑、德國Ｌｉｏｂａ藥廠Ｔｈｙｍｕｓｉｎ針劑
    之仿單，冒用上揭藥廠所生產針劑藥名，而販賣上揭未經核
    准之禁藥「胎盤素針劑」予不特定客戶。
  (三)被告甲○○，明知藥物與一般商品不同，非經行政院衛生署
    依藥事法第三十九條規定核准輸入藥物許可證者即屬禁藥，
    有意轉讓者，應注意藥品之來源是否合法，被告甲○○能注
    意卻疏未查詢胎盤素針劑有無行政院衛生署核准輸入藥物可
    證，竟於八十六年九月初，在臺北市○○○路○段二二八號
    五樓夏綠蒂診所內，無償轉讓未經核准之禁藥Ｐｌａｃｅｎ
    ｔｅ－Ｈｕｍａｎ「胎盤素針劑」一支予被告丁○○，後經
    警於八十六年九月三日十五時許，在夏綠蒂診所被告丁○○
    辦公室內查獲，並扣得禁藥Ｐｌａｃｅｎｔｅ－Ｈｕｍａｎ
    「胎盤素針劑」一支。
  (四)被告壬○○係臺北市○○○路○段七十三巷二號二樓儒商企
    業有限公司之負責人，被告丙○○係該公司總經理，猶不知
    謹慎，明知藥物與一般商品不同，非經行政院衛生署依藥事
    法第三十九條規定核准輸入藥物許可證者即屬禁藥，有意販
    賣者，應注意藥品之來源是否合法，被告壬○○、丙○○均
    能注意卻疏未查詢「胎盤素針劑」、「人體胎盤組織液」、
    「日本製造生物劑」有無行政院衛生署核准輸入藥物許可證
    ，即八十六年八月至九月以不詳價格向真實姓名、年籍不詳
    成年人士購買上揭藥品，再以不詳之價格轉售予不特定客戶
    ，以此方式販賣未經核准之禁藥「胎盤素針劑」、「人體胎
    盤組織液」、「日本製造生物劑」，後經警員及調查員於如
    附表壹、貳所示時間、地點分別查獲，並扣得如附表壹、貳
    所示禁藥及相關物品。
二、本案犯罪事實，業據被告寅○○、戊○○、子○○、丁○○
    、甲○○、壬○○、丙○○等人於本院準備程序中為有罪之
    陳述，並經證人乙○○、卯○○、林龍進、己○○、蔡沈雪
    櫻、劉幸滿、黃德忠、張清榮、癸○○、辛○○、楊立宏、
    鄭光燦等人證述明確，並有如附表壹、貳所示物品扣案足憑
    ，且有通訊監察紀錄譯文、行政院衛生署八十六年四月二十
    四日函、搜索扣押筆錄、照片等資料在卷可資佐證，經公訴
    人聲請於審判外進行協商程序，本院合議庭予以同意，並裁
    定由受命法官獨任進行協商程序後，檢察官與被告、辯護人
    達成協商之合意，並由檢察官聲請本院改依協商程序而為判
    決。其等合意內容為：
  (一)被告寅○○就因過失而販賣禁藥罪及冒用他人藥物之名稱、
    仿單罪，願受應執行有期徒刑六月，如易科罰金以銀元三百
    元即新臺幣九百元折算一日之宣告，且支付新臺幣一百萬元
    至檢察官指定之財團法人心路社會福利基金會。
  (二)被告戊○○就因過失而販賣禁藥罪及冒用他人藥物之名稱、
    仿單罪，願受應執行有期徒刑六月，如易科罰金以銀元三百
    元即新臺幣九百元折算一日之宣告，且支付新臺幣五十萬元
    至檢察官指定之財團法人中華民國兒童福利聯盟文教基金會
    。
  (三)被告子○○就因過失而販賣禁藥罪，願受有期徒刑五月，如
    易科罰金以銀元三百元即新臺幣九百元折算一日之宣告，且
    支付新臺幣三十萬元至檢察官指定之臺北市立浩然敬老院。
  (四)被告丁○○就因過失而販賣禁藥罪，願受有期徒刑六月，如
    易科罰金以銀元三百元即新臺幣九百元折算一日，緩刑三年
    之宣告，且支付新臺幣五十萬元至檢察官指定之財團法人中
    華民國兒童福利聯盟文教基金會。
  (五)被告庚○○就因過失而販賣禁藥罪，願受有期徒刑三月，如
    易科罰金以銀元三百元即新臺幣九百元折算一日，緩刑二年
    之宣告，且支付新臺幣二萬元至檢察官指定之財團法人中華
    民國心臟病兒童基金會。
  (六)被告甲○○就因過失而轉讓禁藥罪，願受有期徒刑三月，如
    易科罰金以銀元三百元即新臺幣九百元折算一日，緩刑二年
    之宣告，且支付新臺幣三萬元至檢察官指定之財團法人創世
    社會福利基金會。
  (七)被告壬○○就因過失而販賣禁藥罪，願受有期徒刑三月，如
    易科罰金以銀元三百元即新臺幣九百元折算一日，緩刑二年
    之宣告，且與被告丙○○共同支付新臺幣十萬元至檢察官指
    定之財團法人國際單親兒童文教基金會。
  (八)被告丙○○就因過失而販賣禁藥罪，願受有期徒刑三月，如
    易科罰金以銀元三百元即新臺幣九百元折算一日，緩刑二年
    之宣告，且與被告壬○○共同支付新臺幣十萬元至檢察官指
    定之財團法人國際單親兒童文教基金會。
三、經查，上開協商合意內容並無刑事訴訟法第四百五十五條之
    四第一項所列之各款情形，且被告寅○○、戊○○、子○○
    、丁○○、庚○○、壬○○、丙○○、甲○○亦依照協商合
    意之內容，分別捐款予檢察官指定之公益團體，有各該公益
    團體所立具收據在卷可稽，是本院爰不經言詞辯論，於協商
    合意範圍內為協商判決。至如附表壹所示禁藥，應依藥事法
    第七十九條第一項之規定，沒入銷燬之，如附表貳所示之物
    品，則分係被告寅○○、戊○○、子○○、丁○○、壬○○
    、丙○○所有供其等犯罪所用之物，應依修正前刑法第三十
    八第一項第二款之規定，宣告沒收。
四、應適用之法條：刑事訴訟法第四百五十五條之二第一項、第
    四百五十五條之四第二項、第四百五十五條之八，修正前藥
    事法第八十三條第三項、藥事法第八十六條第一項、第七十
    九條第一項、刑法第二條第一項前段、第十一條、第七十四
    條第一項第一款、修正前刑法第二十八條、第五十六條、第
    五十一條第五款、第四十一條第一項前段，罰金罰鍰提高標
    準條例第二條，現行法規所定貨幣單位折算新臺幣條例第二
    條。
五、協商判決除有刑事訴訟法第四百五十五條之四第一項第一款
    於本訊問程序終結前，被告撤銷協商合意或檢察官撤回協商
    聲請者；第二款被告協商之意思非出於自由意志者；第四款
    被告所犯之罪非第四百五十五條之二第一項所定得以聲請協
    商判決者；第六款被告有其他較重之裁判上一罪之犯罪事實
    者；第七款法院認應諭知免刑或免訴、不受理者情形之一；
    及違反同條第二項法院應於協商合意範圍內為判決，法院為
    協商判決所科之刑，以宣告緩刑、二年以下有期徒刑、拘役
    或罰金為限等規定者外，不得上訴。
六、如有前項得上訴之情形者，得自收受判決送達之日起十日內
    ，向本院提出上訴書狀，上訴於第二審法院。
本案經檢察官丑○○到庭執行職務。
中    華    民    國    95    年    12    月    28    日
                  刑事第十四庭  法  官  李家慧
上正本證明與原本無異。
如不服本判決，應於判決送達後10日內向本院提出上訴狀（應抄
附繕本）。告訴人或被害人如對於本判決不服者，應具備理由請
求檢察官上訴，其上訴期間之計算係以檢察官收受判決正本之日
期為準。
                                書記官  楊文祥
中    華    民    國    95    年    12    月    28    日
附錄本件論罪科刑法條
修正前藥事法第八十三條：
明知為偽藥或禁藥，而販賣、供應、調劑、運送、寄藏、牙保、
轉讓或意圖販賣而陳列者，處五年以下有期徒刑，得併科新臺幣
十萬元以下罰金。
犯前項之罪，因而致人於死者，處七年以上有期徒刑，致重傷者
，處一年以上七年以下有期徒刑。
因過失犯第一項之罪者，處一年以下有期徒刑、拘役或新臺幣十
萬元以下罰金。
第一項之未遂犯罰之。
藥事法第八十六條：
擅用或冒用他人藥物之名稱、仿單或標籤者，處一年以下有期徒
刑、拘役或科或併科新臺幣五萬元以下罰金。
明知為前項之藥物而輸入、販賣、供應、調劑、運送、寄藏、牙
保、轉讓或意圖販賣而陳列者，處六月以下有期徒刑、拘役或科
或併科新臺幣三萬元以下罰金。


司法院資訊處製作；財團法人民間司法改革基金會備份。
